【裁判字號】    90,重訴,2538
【裁判日期】    901228
【裁判案由】    清償債務
【裁判全文】
臺灣臺北地方法院民事判決                        九十年度重訴字第二五三八號
    原      告    國際票券股份有限公司
    法定代理人    乙○○
    訴訟代理人    甲○○
                  張震佑
    被      告    華隆股份有限公司
    兼法定代理人  丙○○
    被      告    丁○○
右當事人間請求清償債務事件，本院判決如左：
    主    文
被告應連帶給付原告新台幣壹仟萬元及自民國九十年六月十五日起至清償日止，按年
息百分之六計算之利息，並自民國九十年六月十五日起至清償日止，逾期在六個月以
內者，按上開利率百分之十，超過六個月者，超過部分按上開利率百分之二十計付違
約金。
訴訟費用由被告連帶負擔。
    事    實
甲、原告方面：
  一、聲明：如主文第一項所示。
  二、陳述：被告華隆股份有限公司（以下簡稱「華隆公司」）以其餘被告為連帶保
      證人，於民國八十九年八月十五日，與原告簽訂交易票據買入契約書（下稱系
      爭契約），約定自八十九年八月十五日起至九十年八月十五日止，在新台幣（
      下同）億伍仟萬元額度內，由原告循環買入華隆公司所持有之交易票據。嗣
      原告於九十年四月二十四日買入發票人為維元實業有限公司、票面金額伍佰萬
      元、票載發票日為九十年六月十五日之支票二紙（支票號碼分別為ＤＣ000
      0000、ＤＣ0000000），共計壹仟萬元，且均由華隆公司背書（下
      稱系爭二紙支票）。詎原告屆期提示系爭二紙支票，均遭以存款不足為由退票
      。為此依兩造所簽訂系爭契約第六條約定（即原告代墊系爭二紙支票之款項應
      自原告代墊之日起至被告清償日止，按墊付當日貨幣市場最高利率計付利息，
      並按墊款利息之一成加付違約金，超過六個月者，超過部分按上開墊款利息之
      二成計付違約金。）及連帶保證契約之法律關係，提起本件訴訟。
  三、證據：提出系爭契約、系爭二紙支票及退票理由單、九十年六月十五日貨幣市
      場金融行情表等件為證。
乙、被告方面：
  一、聲明：駁回原告之訴。
  二、陳述：承認有系爭債務存在，惟希望原告能依財政部紓困方案協商。
  三、證據：提出華隆公司九十年三月二十八日（九十）華密字第０五四號函、財政
      部九十年五月十一日台財融（二）第九０一七一一七八號函、財政部九十年七
      月五日台財融（二）第九０二六０七０四號函等件為證。
    理    由
一、依兩造所簽訂交易票據買入契約書第十一條「本契約‧‧‧，並以貴公司所在地
    （即台北市○○○路○段一六七號九樓）之法院為管轄法院。」之約定，本院自
    有管轄權，合先敘明。
二、原告主張被告華隆公司以其餘被告為連帶保證人，於八十九年八月十五日，與原
    告簽訂系爭契約，約定自八十九年八月十五日起至九十年八月十五日止，在億
    伍仟萬元額度內，由原告循環買入華隆公司所持有之交易票據。嗣原告於九十年
    四月二十四日買入系爭二紙支票，詎原告屆期提示系爭二紙支票，均遭以存款不
    足為由退票。為此依兩造所簽訂系爭契約第六條約定（即原告代墊系爭二紙支票
    之款項應自原告代墊之日起至被告清償日止，按墊付當日貨幣市場最高利率計付
    利息，並按墊款利息之一成加付違約金，超過六個月者，超過部分按上開墊款利
    息之二成計付違約金。）及連帶保證契約之法律關係，請求判決如主文第一項所
    示等情。
三、經查：原告主張之上述事實，已據其提出系爭契約、系爭二紙支票及退票理由單
    、九十年六月十五日貨幣市場金融行情表等件為證，且被告亦自認有系爭債務存
    在（見本院九十年十二月三日準備程序筆錄），應認原告之主張為真實。另被告
    希望原告能依財政部紓困方案協商云云，惟被告並無此請求之權源，且原告亦未
    同意，是被告之抗辯，不足採信。從而，原告依系爭契約第六條約定及連帶保證
    契約之法律關係，請求判決如主文第一項所示，為有理由，應予准許。
四、結論：本件原告之訴為有理由，依民事訴訟法第八十五條第二項，判決如主文。
中      華      民      國    九十      年      十二    月    二十八    日
                                        臺灣臺北地方法院民事第三庭
                                            審判長  法  官  楊絮雲
                                                    法  官  李維心
                                                    法  官  郭姿君
右正本證明與原本無異
如對本判決上訴，須於判決送達後廿日內向本院提出上訴狀
中      華      民      國    九十      年      十二    月    三十一    日
                                                法院書記官  高菁菁


司法院資訊處製作；財團法人民間司法改革基金會備份。
